臺灣臺中地方法院刑事判決　　　　　　　　　　　　九十三年度易字第一六八九號
　　公　訴　人　臺灣臺中地方法院檢察署檢察官
　　被　　　告　甲○○
右列被告因家庭暴力防治法之傷害等案件，經檢察官提起公訴（九十三年度偵字第一
一四０六號），本院判決如左：
    主  文
甲○○連續傷害人之身體，處拘役伍拾伍日，如易科罰金，以參佰元折算壹日。
被訴恐嚇部分無罪。
    事  實
一、甲○○係乙○○之配偶，二人間具有家庭暴力防治法第三條第一款所定之家庭成
    員關係。甲○○因與乙○○爭吵，乙○○返回娘家居住，乙○○之姐陳欣儀遂邀
    二人於民國（下同）九十三年九月六日至其所經營設於台中縣梧棲鎮○○路閤家
    歡ＫＴＶ協調，乙○○於當日二十時許，到閤家歡ＫＴＶ店時，甲○○竟基於傷
    害之概括犯意，以腳踹乙○○大腿，致乙○○受有左大腿瘀青之傷害。甲○○復
    於九十三年九月九日下午三、四時許，在乙○○工作之台中縣梧棲鎮○○路一０
    四號第五波撞球店，因要求乙○○返家，乙○○不肯而起爭執，甲○○竟出手毆
    打乙○○，致乙○○受有頸部擦挫傷、右耳挫傷、左耳挫傷、右耳後皮下血腫之
    傷害。
二、案經乙○○訴由臺灣臺中地方法院檢察署檢察官偵查起訴。
    理  由
壹、有罪部分
一、訊據被告甲○○坦承右揭事實不諱，核與告訴人乙○○指訴情節相符，並經證人
    陳欣儀證述明確，復有童綜合醫院之診斷證明書影本一紙在卷可稽，足徵被告之
    自白與事實相符，本件事證明確，被告犯行堪以認定。
二、核被告所為，係犯刑法第二百七十七條第一項之傷害罪，其先後二次犯行，時間
    緊接，犯罪構成要件相同，顯係基於概括犯意反覆為之，為連續犯，應論以一罪
    並加重其刑。爰審酌被告犯罪之動機、目的、手段，犯罪所生之危害及犯罪後坦
    承犯行，態度良好等一切情狀，量處如主文所示之刑，並諭知易科罰金之折算標
    準。
貳、無罪部分
一、公訴意旨另以：告訴人乙○○於九十三年九月九日受傷後返回台中縣梧棲鎮○○
    街三一三號娘家後，被告甲○○竟於同日下午五、六時許，以電話對乙○○嚇稱
    ：「以後在路上不要讓我遇見，否則要讓你死」，致生危害於乙○○，因認被告
    涉有恐嚇罪嫌云云。
二、按犯罪事實應依證據認定之，無證據不得認定犯罪事實；不能證明被告犯罪者，
    應諭知無罪之判決，刑事訴訟法第一百五十四條第二項、第三百零一條第一項分
    別定有明文。次按告訴人之告訴，係以使被告受刑事訴追為目的，是其陳述是否
    與事實相符，仍應調查其他證據以資審認（最高法院五十二年台上字第一三○○
    號判例意旨參照）。又被害人之陳述如無瑕疵，且就其他方面調查又與事實相符
    ，固足採為科刑之基礎，倘其陳述尚有瑕疵，而在未究明前，遽採為論罪科刑之
    根據，即難認為適法。所謂無瑕疵，係指被害人所為不利被告之陳述，與社會上
    之一般生活經驗或卷附其他客觀事證並無矛盾而言，至所謂就其他方面調查認與
    事實相符，非僅以所援用之旁證足以證明被害結果為已足，尤須綜合一切積極佐
    證，除認定被告確為加害人之外，在推理上無從另為其他合理原因之假設而言（
    最高法院六十一年台上字第三○九九號判例、九十二年度台上字第二九八四號判
    決意旨參照）。另認定犯罪事實所憑之證據，雖不以直接證據為限，間接證據亦
    包括在內；然而無論直接或間接證據，其為訴訟上之證明，須於通常一般之人均
    不致有所懷疑，而得確信其為真實之程度者，始得據為有罪之認定，倘其證明尚
    未達到此一程度，而有合理之懷疑存在時，事實審法院復已就其心證上理由予以
    闡述，敘明其如何無從為有罪之確信，因而為無罪之判決，尚不得任意指為違法
    （最高法院七十六年台上字第四九八六號判例意旨參照）。
三、訊據被告堅決否認有何恐嚇犯行，辯稱：伊並未打電話給告訴人，伊僅有打電話
    請岳母叫告訴人返家而已云云。經查，公訴人認被告涉有恐嚇犯行，無非以告訴
    人之指訴為唯一依據，而證人顏樺即被告之岳母於本院九十三年九月二十二日
    審理時到庭證稱：沒有聽到被告恐嚇告訴人「以後在路上不要讓我遇到，否則要
    讓你死」，也沒有接到被告打來之恐嚇電話等語，而告訴人亦自承就恐嚇部分並
    無其他證據足資證明，是尚難單憑告訴人片面之指訴，遽為不利被告之認定，此
    外，復查無其他積極證據證明被告有何恐嚇犯行，不能證明被告犯恐嚇罪，應諭
    知無罪之判決。
據上論斷，應依刑事訴訟法第二百九十九條第一項前段、第三百零一條第一項，刑法
第五十六條、第二百七十七條第一項、第四十一條第一項前段，罰金罰鍰提高標準條
例第一條前段、第二條，判決如主文。
本案經檢察官高永棟到庭執行職務
中      華      民  國      九十三      年      十    月      六    日
                                臺灣臺中地方法院刑事第五庭
                                    審判長法  官    梁  堯  銘
                                          法  官    巫  淑  芳
                                          法  官    林  慧  英
右正本證明與原本無異。
如不服本判決，應於送達後十日內向本院提出上訴狀（須附繕本），上訴於臺灣高等
法院臺中分院。
                                          書記官
中      華      民      國      九十三      年      十    月      六    日
附錄論罪科刑法條
刑法第二百七十七條第一項
傷害人之身體或健康者，處三年以下有期徒刑、拘役或一千元以下罰金。
